【裁判字號】    98,交聲,3163
【裁判日期】    980831
【裁判案由】    交管條例聲異
【裁判全文】
臺灣板橋地方法院交通事件裁定        98年度交聲字第3163號
原處分機關  交通部公路總局臺北區監理所
異  議  人
即受處分人  甲○○
上列異議人因違反道路交通管理處罰條例案件，對於交通部公路
總局臺北區監理所九十八年八月十四日所為之北監自裁字第裁四
０－ＫＫ0000000號裁決處分（原舉發案號：雲林縣警察
局交通隊雲警交字ＫＫ0000000號）聲明異議，本院裁定
如下：
    主  文
異議駁回。
    理  由
一、原處分意旨略以：異議人即受處分人甲○○於民國（下同）
    九十八年五月九日上午八時三十八分許，駕駛車牌號碼九一
    八一－ＪＵ號李許鉗所有之自用小客車，行經臺七十八線快
    速公路西向二十七公里處，因「限速九十公里、經科學儀器
    採證時速一百零五公里、超速十五公里未滿二十公里」違規
    ，為雲林縣警察局交通隊執勤警員以雲警交字ＫＫ0000
    000號舉發違反道路交通管理事件通知單（下稱舉發通知
    單）檢附採證照片逕行舉發，原處分機關遂依道路交通管理
    處罰條例第三十三條第一項第一款、第六十三條第一項第一
    款（交通部公路總局臺北區監理所北監自裁字第裁四０－Ｋ
    Ｋ0000000號違反道路交通管理事件裁決書漏載第一
    款），及違反道路交通管理事件統一裁罰基準表之規定，裁
    處罰鍰新臺幣（下同）三千元，並記違規點數一點。
二、異議意旨略以：異議人於九十八年五月九日上午八時三十八
    分許，確有駕駛上開車輛行經臺七十八線快速公路西向二十
    七公里處，惟異議人行車均依正常車速，且該條道路係異議
    人回鄉○○○道路，異議人平常都有遵守交通規則，不會超
    速、違規駕駛，為何僅以一張照片即稱異議人於上開路段超
    速行駛，異議人若真要快速行駛，一定會超過被舉發之時速
    ，是異議人確無超速，爰為此聲明異議云云。
三、按汽車行駛快速公路，應依速限標誌指示；汽車行駛於快速
    公路，不遵使用限制、禁止、行車管制及管理事項之管制規
    則而有行車速度超過規定之最高速限者，處汽車駕駛人三千
    元以上六千元以下罰鍰；汽車駕駛人有違反前述快速公路之
    管制規則者，並記違規點數一點，高速公路及快速公路交通
    管理規則第五條第一項前段及道路交通管理處罰條例第三十
    三條第一項第一款、第六十三條第一項第一款分別定有明文
    。
四、經查：
（一）本件異議人九十八年五月九日上午八時三十八分許，駕駛
      車牌號碼九一八一－ＪＵ號李許鉗所有之自用小客車，於
      行經臺七十八線快速公路西向二十七公里處時，因「限速
      九十公里、經科學儀器採證時速一百零五公里、超速十五
      公里未滿二十公里」違規，為雲林縣警察局交通隊執勤警
      員，以採證照片填製雲警交字ＫＫ0000000號舉發
      通知單對汽車所有人李許鉗逕行舉發，經汽車所有人李許
      鉗向原處分機關檢附相關證據，向原處分機關陳述本件違
      規應歸責於駕駛人甲○○，異議人即駕駛人甲○○亦向原
      處分機關陳述意見，原處分機關函請舉發單位調查結果，
      仍認異議人有於上揭時、地超速行駛，且本件係依移動式
      雷達自動測速照相儀器拍攝之採證照片舉發，異議人違規
      行為屬實，原處分機關遂於九十八年八月十四日以北監自
      裁字第裁四０－ＫＫ0000000號違反道路交通管理
      事件裁決書（下稱裁決書），依道路交通管理處罰條例第
      三十三條第一項第一款、第六十三條第一項第一款及違反
      道路交通管理事件統一裁罰基準表之規定，裁處異議人罰
      鍰三千元，並記違規點數一點，異議人於收受上開裁決書
      後提起異議等情，有上開舉發通知單、採證照片、提供違
      規駕駛人申請書、交通違規陳述單及查詢單、雲林縣警察
      局九十八年七月十四日雲警交字第０九八一三０一五六七
      號函、上開裁決書、聲明異議狀各一件附卷可稽。
（二）異議人仍執前詞置辯，惟查，本件使用之移動式雷達自動
      測速照相儀器，可對移動目標車輛進行偵測，並自動鎖定
      違規車輛進行測照（即對車輛反射波而啟動照相功能），
      並將時間、地點公里數、違規之方向、速度標示於照片上
      方，且該移動式雷達測速照相儀器，業經經濟部標準檢驗
      局檢定合格認證許可，且指定專人保養等情，此有雲林縣
      警察局九十八年七月十四日雲警交字第０九八一三０一五
      六七號函及經濟部標準檢驗局九十七年十二月三日出具之
      雷達測速儀器檢定合格證書（規格：二四點一二五ＧＨｚ
      （Ｋ－Ｂａｎｄ）照相式、廠牌：ＴＲＡＦＦＩＰＡＸ、
      型號：(一)主機：Ｓｐｅｅｄｏｐｈｏｔ(二)天線：ＴＹＰＥ
      二四、器號：(一)主機：0000－000／九三(二)天線：
      Ｎｒ．二三二、檢定合格單號碼：ＭＯＧＡ000000
      0Ａ，ＭＯＧＡ0000000Ｂ、檢定日期：九十七年
      十二月三日、有效期限：九十八年十二月三十一日）各一
      紙在卷可參，是該移動式雷達自動測速照相儀器之準確性
      ，應無可疑，且其既係可鎖定違規車輛進行測照，其偵測
      方式亦應無與其他車輛產生混淆誤認之虞，其偵測結果應
      屬可信。又觀諸本件違規之採證照片所示，其上顯示於九
      十八年五月九日上午八時三十八分五十一秒時，測得車牌
      號碼九一八一－ＪＵ號自用小客車之時速為一百零五公里
      ，有上開採證照片一張附卷足佐，是以，異議人於上揭時
      、地，確有超速行駛違規之事實，堪以認定。本件異議人
      空言否認前開違規事實，尚難採信。
五、綜上所述，本件異議人駕駛上開自用小客車於上揭時、地，
    確有「汽車行駛快速公路速度超過規定最高速限（未滿二十
    公里）」之違規事實，應堪認定。原處分機關依道路交通管
    理處罰條例第三十三條第一項第一款、第六十三條第一項第
    一款及違反道路交通管理事件統一裁罰基準表之規定，裁處
    異議人罰鍰三千元，並記違規點數一點，核無違誤。本件聲
    明異議為無理由，應予駁回。
六、據上論斷，應依道路交通案件處理辦法第十九條，裁定如主
    文。
中    華    民    國    98    年    8     月    31    日
                  交通法庭    法  官  白光華
以上正本證明與原本無異。
如不服本裁定，應於送達後五日內，敘明理由向本院提出抗告狀。
                              書記官  莊川億
中    華    民    國    98    年    9     月    1     日


司法院資訊處製作；財團法人民間司法改革基金會備份。
